# 自然人投资的三家公司成立集团公司合并报表的问题

提问人：pullyi 时间：2013-09-12 14:20:00
请问各位大神：有A、B、C三个公司 三家公司股东结构全部是两个自然人股东（50:50） 那么现在想以A为主体成立集团公司 即，两个股东想把B、C两家公司的股权作为对A的增资 使得B、C两家公司成为A的子公司 那么 1 、A取得B、C两家公司的长期股权投资在个别报表中是否作为同一控制下取得的长期股权投资反应 2 、那么比如增资在当年完成，那么审计报告中以前年度的比较数据是否也需要合并

回答人：chenyiwei
准则对“同一控制下的企业合并”的定义是“参与合并的企业在合并前后均受同一方或相同的多方最终控制且该控制并非暂时性的，为同一控制下的企业合并”，强调“最终”控制方必须是同一个。因此本案例中虽然所涉及的各公司股权结构相同，相关决策也是由两个股东在协商一致的基础上作出的，但如果这两个股东不属于一致行动人，则不能认为这些公司的“最终”控制方是同一人，也就不属于同一控制下的合并。

提问人：pullyi 时间：2013-09-17 09:20:04
不过如果认定为非同一控制下合并，作为主体的A是否会被认定为重大重组？

回答人：chenyiwei
不是“是否会被认定为重大重组”的问题，而是如果认定为非同一控制下合并则需在合并完成后经过较长的整合运行期才能申报IPO。
也可以从是否符合“一致行动”和“多人共享拟上市公司控制权”的方向寻求解决方案。